臺灣高等法院臺南分院刑事判決　　　　　　　九十三年度上訴字第七五七號　慎股
　　　上　訴　人
　　　即　被　告　謝　坤　元
右上訴人因違反毒品危害防制條例案件，不服臺灣雲林地方法院九十三年度訴字第三
九一號，中華民國九十三年八月十七日第一審判決（起訴案號：臺灣雲林地方法院檢
察署九十三年度核退毒偵字第一一號），提起上訴，本院判決如左：
      主  文
上訴駁回。
      事  實
一、謝坤元前於民國九十年間，因施用毒品案件，經觀察、勒戒執行完畢，認無繼續
    施用毒品之傾向，經臺灣雲林地方法院檢察署檢察官於九十年十二月十三日，以
    九十年度毒偵字第八○八號不起訴處分確定。詎其仍不知悔改，基於施用第一級
    與第二級毒品之概括犯意，自九十二年九月十一日起至同年月十四日止，在雲林
    縣虎尾鎮○○里○○路二六八號住處，以將海洛因及安非他命混合摻入香菸內吸
    食之方式，連續施用混合之第一級毒品海洛因、第二級毒品安非他命多次，平均
    一天一次。嗣於九十二年九月十四日十八時許，在雲林縣虎尾鎮○○路一○五號
    查獲，並扣得第一級毒品海洛因二包（合計淨重○‧一二公克，空包裝重○‧三
    九公克），經臺灣雲林地方法院以九十二年度毒聲字第七四一號裁定送觀察、勒
    戒後，認有繼續施用毒品之傾向，該院再以九十二年度毒聲字第八一二號裁定移
    送強制戒治。
二、案經雲林縣警察局報請臺灣雲林地方法院檢察署檢察官偵查起訴。
      理  由
一、右揭如何連續同時施用第一、二級毒品海洛因、安非他命等犯罪事實，迭據上訴
    人即被告謝坤元於警詢、偵查及原審中自白不諱，且被告被查獲後所採集之尿液
    ，經檢驗結果，確呈嗎啡、甲基安非他命陽性反應，有雲林縣衛生局煙毒尿液檢
    驗成績書及長榮大學毒物研究中心尿液檢驗報告各一紙附卷可稽；另扣案之粉末
    二包，亦經送法務部調查局鑑定，認均含有第一級毒品海洛因成分，合計淨重○
    ‧一二公克，空包裝重○‧三九公克，也有該局九十三年六月十八日調科壹字第
    一六○○○二二八九號鑑定通知書一紙在卷可佐；此外，復有原審法院裁定書二
    份、臺灣雲林地方法院檢察署檢察官不起訴處分書及雲林看守所有無施用傾向評
    估標準紀錄表暨證明書各一份在卷可證；因此，足認被告上開自白與事實相符，
    可堪採為認定被告犯罪之證據，本件事證明確，被告施用毒品之犯行應堪認定。
二、核被告所為，施用海洛因部分，係犯毒品危害防制條例第十條第一項施用第一級
    毒品罪；施用安非他命部分，係犯毒品危害防制條例第十條第二項施用第二級毒
    品罪。被告持有海洛因及安非他命之低度行為，分別為施用毒品之高度行為所吸
    收，均不另論罪。被告前後多次施用第一級毒品及第二級毒品，時間緊接，所犯
    係構成要件相同之罪，顯均係基於概括犯意反覆為之，應依連續犯規定各論以一
    罪，並依法加重其刑。又被告將海洛因與安非他命混合一併施用，業據被告供承
    明確，則被告之行為，係一行為觸犯數罪名，為想像競合犯，應從一重論以連續
    施用第一級毒品罪。
三、原審法院認被告罪證明確，適用毒品危害防制條例第十條第一項、第二項、第十
    八條第一項前段、刑法第十一條前段、第五十六條、第五十五條，審酌被告前已
    接受觀察、勒戒之治療過程，再犯本案，顯然依賴毒品甚深，並考以其施用毒品
    之動機、方法、手段、吸用次數，犯後坦承犯行、具有悔意等一切情狀，量處有
    期徒刑十月，扣案之第一級毒品海洛因二包（合計淨重○‧一二公克，空包裝重
    ○‧三九公克），亦依法併予宣告沒收銷燬之，認事用法俱無不合，量刑亦稱妥
    適，被告上訴意旨，空言指摘原判決不當，並無可取，為無理由，應予駁回。
四、被告經合法傳喚，無正當理由不到庭，不待其陳述逕行判決。
據上論結，應依刑事訴訟法第三百六十八條、第三百七十一條，判決如主文。
本案經檢察官羅清溪到庭執行職務。
中      華      民      國    九十三    年      十      月     十九     日
                                    臺灣高等法院臺南分院刑事第三庭
                                        審判長法官  陳    義    仲
                                              法官  宋    明    蒼
                                              法官  陳    顯    榮
右正本證明與原本無異。
如不服本判決，應於判決送達後十日內向本院提出上訴狀，其未敘述理由者並應於提
出上訴狀後十日內向本院補提理由狀（應附繕本)。
                                        法院書記官  陳    明    芬
中      華      民      國    九十三    年      十      月     十九     日
附錄本案論罪科刑法條全文：
毒品危害防制條例第十條：
施用第一級毒品者，處六月以上五年以下有期徒刑。
施用第二級毒品者，處三年以下有期徒刑。